# 关于零出资企业的首次出资

提问人：sincpa 时间：2012-11-19 18:48:36
被审验单位注册资金 500 万元，已领取实收资本为 0 元、有效期为三个月的营业执照。现根据相关规定三个月内出资额不低于注册资金的20%.那么现在对这 100 万进行验资，验资报告适用设立验资还是变更验资? 我个人认为属于变更验资。在此请教一下各位老师，谢谢。

回答人：chenyiwei
根据验资准则规定，验资分为设立验资和变更验资。设立验资是指注册会计师对被审验单位申请设立登记时的注册资本实收情况进行的审验。变更验资是指注册会计师对被审验单位申请变更登记时的注册资本及实收资本的变更情况进行的审验。 由于本案例中，被审计单位已经办理设立登记，后续出资将按变更登记办理，因此分类上属于变更验资。但实际操作比照设立验资处理，验资报告格式参照 1602 号准则指南中“3.适用于外商投资企业股东一次全部出资”的报告格式并作适当调整。

提问人：sincpa 时间：2012-11-19 20:56:23
非常感谢陈版的及时回复，但是还有一点不明，验资报告格式为何要参照 1602 号准则指南中“3.适用于外商投资企业股东一次全部出资”的报告格式并作适当调整？
可能是我描述的不够清楚，被审验单位是内资企业，注册资金 500 万元，已领取实收资本为 0 元、有效期为三个月的营业执照。现根据相关规定三个月内出资额不低于注册资金的20%.那么现在对这 100 万进行验资，剩余 400 万元在两年内到齐。我个人认为应按变更验资处理。报告格式是否可以根据《中国注册会计师审计准则第 1602 号——验资》及其指南中“1602-4-4适用于有限责任公司股东分次出资非首次验资”的报告格式并作适当调整呢。谢谢。

回答人：chenyiwei
也可以，其实这种验资报告的格式应是介于“分次出资首次验资”和“分次出资非首次验资”之间的。